【裁判字號】    97,撤緩,77
【裁判日期】    971128
【裁判案由】    聲請撤銷緩刑
【裁判全文】
臺灣新竹地方法院刑事裁定              97年度撤緩字第77號
    聲  請  人  臺灣新竹地方法院檢察署檢察官
    受  刑  人  甲○○
                          號
上列聲請人因受刑人之貪污等案件（本院95年度訴字第45號），
聲請撤銷緩刑之宣告（97年度執聲字第974號），本院裁定如下
：
    主  文
聲請駁回。
    理  由
一、聲請意旨略以：查受刑人甲○○因犯貪污等案件（聲請書誤
    載），經本院於民國96年7月12日以95年度訴字第45號（93
    年度偵字第3852號），判處有期徒刑1年4月，同時宣告緩刑
    3年，於96年8月2日確定。惟其於緩刑期前即90年8月30日更
    犯稅捐稽徵法罪，經本院於97年10月13日以97年度竹簡字第
    398號判決判處拘役29日確定。核該受刑人所為，已合於刑
    法第75條之1第1項第1款所定撤銷緩刑宣告之原因，爰依刑
    事訴訟法第476條規定聲請撤銷等語。
二、按刑法於94年2月2日經總統令修正公布，於95年7月1日施行
    ，而刑法第75條撤銷緩刑之規定修正為「受緩刑之宣告，而
    有下列情形之一者，撤銷其宣告：一、緩刑期內因故意犯他
    罪，而在緩刑期內受不得易科罰金之有期徒刑以上刑之宣告
    確定者。二、緩刑前因故意犯他罪，而在緩刑期內受不得易
    科罰金之有期徒刑以上刑之宣告確定者」、「前項撤銷之聲
    請，於判決確定後6月以內為之」；次按「於中華民國94年1
    月7日刑法修正施行前，受緩刑之宣告，94年1月7日修正刑
    法施行後，仍在緩刑期內者，適用94年1月7日修正施行之刑
    法第75條、第75條之1及第76條規定」，又「中華民國94年1
    月7日修正公布之刑法，自95年7月1日施行」，中華民國刑
    法施行法第6條之1、第10條之1分別定有明文。是依修正前
    刑法宣告緩刑，迄修正後刑法施行仍在緩刑期內者，應逕適
    用修正後刑法第75條之1之規定撤銷前案緩刑宣告，而毋庸
    比較新舊法，應先敘明。查：本件受刑人甲○○前因貪污案
    件，經本院以修正前刑法宣告緩刑，此有卷附之上開判決書
    之影本及臺灣高等法院被告前案紀錄表在卷可稽，則於95年
    7月1日刑法修正施行後，受刑人仍在緩刑期間內，揆諸前揭
    之說明，自應適用修正後之刑法第75條之1之規定，並無比
    較新舊法之適用之問題，合先敘明。
三、經查：
（一）受刑人甲○○因犯貪污等案件，經本院於96年7月12日以
      95年度訴字第45號判決判處有期徒刑1年4月，同時宣告緩
      刑3年，於96年8月2日確定。然其於緩刑期前即90年8月30
      日另犯違反稅捐稽徵法罪，經本院以97年度竹簡字第398
      號判決判處拘役58日，減為拘役29日，如易科罰金，以銀
      元300元即新臺幣900元折算1日，於緩刑期內之97年10月1
      3日確定，此有上開2案件之刑事判決正本及臺灣高等法院
      被告前案紀錄表各1份附卷可稽，從而，受刑人固確合於
      刑法第75條之1第1項第1款「緩刑前因故意犯他罪，而在
      緩刑期內受得易科罰金之有期徒刑、拘役或罰金之宣告確
      定者」之構成要件。
（二）惟查，刑法緩刑制度係為促進惡性輕微之被告或偶發犯、
      初犯利於改過自新而設，修正後刑法第75條之1又已課予
      法院裁量之義務，則受刑人雖合於上開要件，然是否已足
      認前案緩刑宣告難收其預期效果，而有執行刑罰之必要，
      仍須衡酌相關情況決定之。查受刑人後案之違反稅捐稽徵
      法犯行，其犯罪時間為90年8月30日，乃於前案貪污等案
      件判決緩刑之前，據此已難認有何前案緩刑宣告難收其預
      期效果情事，而本院亦僅宣告拘役58日並減為29日，有上
      開本院97年度竹簡字第398號刑事判決1份附卷可稽，顯見
      受刑人之犯罪情節尚非重大，且衡諸受刑人所犯上開2案
      件，案件類型迥異，犯罪型態、原因及社會危害程度亦並
      非相同，尚難僅因其後之違反稅捐稽徵法犯罪，即遽行推
      認本院95年度訴字第45號案件中所宣告之緩刑，有何難以
      收預期效果，有執行刑罰必要之情形，本院審酌前開各情
      ，仍得期待受刑人藉由前揭緩刑之宣告，促使其知所警惕
      ，端正品行，是尚難以此即認受刑人屢犯不悛，有非予撤
      銷緩刑再執行刑罰，否則難收其預期效果之情狀，況聲請
      人亦未提出除上開判決犯罪事實以外之其他積極證據或具
      體說明受刑人有何情狀足認符合「原宣告之緩刑難收其預
      期效果，而有執行刑罰之必要」等實質要件，若得僅依上
      揭判決書所載之犯罪事實即以受刑人於緩刑前另犯他罪，
      即一律撤銷緩刑，則刑法第75條及第75條之1即無區分之
      必要，進而前開刑法第75條之1第1項之立法本旨將意義盡
      失，亦與緩刑之目的乃係避免短期自由刑之弊，並給予受
      刑人自新機會未盡相符。揆諸上開說明，聲請人聲請撤銷
      本院95年度訴字第45號刑事判決之緩刑宣告，於法尚有未
      合，應予駁回。
三、綜前所述，聲請人依據刑事訴訟法第476條、刑法第75條之1
    第1項第1款聲請撤銷受刑人前案緩刑之宣告，固非無據，惟
    經本院審酌前開各情，尚難認受刑人原宣告之緩刑難收其預
    期效果，非經入監執行無以收儆懲或矯正之效，而有執行刑
    罰之必要，此外，卷存證據亦無其他可認受刑人前案緩刑宣
    告難收預期效果之積極事證可供審酌，是認本件聲請應予駁
    回。
四、依刑事訴訟法第220條，裁定如主文。
中    華    民    國    97    年    11    月    28    日
                          刑事第三庭法    官    黃美文
以上正本證明與原本無異。
如不服本裁定，應於裁定送達後5日內向本院提出抗告狀。
中    華    民    國    97    年    11    月    28    日
                                    書 記 官    陳怡芳


司法院資訊處製作；財團法人民間司法改革基金會備份。
